臺灣臺東地方法院刑事判決　　　　　　　 96年度易字第238號
公　訴　人　臺灣臺東地方法院檢察署檢察官
被　　　告　丙○○
　　　　　　　　　　號
上列被告因傷害等案件，經檢察官提起公訴 (96年度偵字第1218
號)，被告於本院準備程序進行中就被訴事實為有罪之陳述，經
本院裁定進行簡式審判程序，判決如下：
    主  文
丙○○共同傷害人之身體，處拘役伍拾日，如易科罰金，以新臺
幣壹仟元折算壹日，減為拘役貳拾伍日，如易科罰金，以新臺幣
壹仟元折算壹日；又以加害生命、身體之事，恐嚇他人，致生危
害於安全，處拘役伍拾日，如易科罰金，以新臺幣壹仟元折算壹
日，減為拘役貳拾伍日，如易科罰金，以新臺幣壹仟元折算壹日
。應執行拘役肆拾伍日，如易科罰金，以新臺幣壹仟元折算壹日
。
    犯罪事實及理由
一、犯罪事實：
(一)丙○○於民國95年12月4日凌晨2時許，在臺東縣臺東市○○
    路○段春季小吃部前，因誤以為乙○○ (原名祝小龍)靠近其
    身旁，欲對其不利，與姓名年籍不詳綽號「阿彥」之成年男
    子，基於傷害之犯意聯絡，共同徒手毆打乙○○頭部，乙○
    ○遭毆打後，逃至同市○○○路之排水溝旁，丙○○竟另基
    於恐嚇之故意，將手伸入其側背之背包內，作勢提起背包指
    向乙○○，並對乙○○恐嚇稱：「你不回來，我就要開槍」
    等語，以加害生命、身體之事，恐嚇乙○○，致乙○○心生
    畏懼而返回現場，丙○○與「阿彥」乃接續毆打乙○○，致
    乙○○受有前頭部3×2公分腫塊、右耳後1.1×0.1公分裂傷
    、下嘴唇1×0.5公分挫傷、左肩5×4公分挫傷、右下頸部3
    ×1公分挫傷、左上肢5×1公分挫傷、右下肢9×2公分挫傷
    等傷害，當場為該處設置之監視錄影器攝錄，而查知上情。
(二)案經乙○○訴由臺東縣警察局臺東分局報請臺灣臺東地方法
    院檢察署檢察官偵查起訴。
二、理由：
(一)本件被告丙○○所犯係死刑、無期徒刑、最輕本刑為3年以
    上有期徒刑以外之罪，被告於準備程序中就被訴事實為有罪
    之陳述，經告知簡式審判程序之旨，並聽取公訴人及被告之
    意見後，本院認為適宜而依刑事訴訟法第273條之1第1項規
    定，裁定進行簡式審判程序，合先敘明。
(二)據以論罪之證據名稱：
    1.被告丙○○於本院審理時自白前揭犯罪事實。
    2.證人即告訴人乙○○、證人陳思傑於警詢、偵查中之證詞
      。
    3.財團法人臺東基督教醫院出具之診斷證明書1紙。
    4.現場監視器翻拍畫面照片6張。
    5.綜上，足見被告自白與事實相符，本件事證明確，被告犯
      行堪予認定，應予依法論科。
(三)論罪與量刑：
    1.核被告丙○○上揭所為，係犯刑法第277條第1項普通傷害
      罪、及同法第305條恐嚇危害安全罪。被告就所犯傷害罪
      部分，與姓名年籍不詳綽號「阿彥」者有犯意聯絡及行為
      分擔，為共同正犯。被告於上揭短暫時間內，先後2次毆
      打告訴人而為之傷害犯行，侵害之法益同一，其所為之數
      行為均係於密切接近之時地實施，各行為之獨立性極為薄
      弱，依一般社會通念，在時間差距上，難以強行分開，在
      刑法評價上，應為數個舉動之接續施行，合為包括之一行
      為予以評價，而屬接續犯，僅論以一罪。被告所犯上開2
      罪，犯意各別，行為互殊，應予分論併罰。爰審酌被告與
      告訴人互不相識，無故毆打告訴人成傷，且於告訴人逃離
      時，復以藉口開槍等語恐嚇告訴人返回現場，其犯罪之動
      機、目的及對告訴人傷害之程度，暨犯罪後態度、尚未與
      告訴人達成和解等一切情狀，分別量處如主文所示之刑，
      並諭知易科罰金之折算標準。
    2.又中華民國96年罪犯減刑條例業於96年7月16日施行，該
      條例第2條第1項規定：「犯罪在中華民國96年4月26日以
      前者，除本條例另有規定外，依下列規定減刑：(一)死刑減
      為無期徒刑。(二)無期徒刑減為有期徒刑20年。(三)有期徒刑
      、拘役或罰金，減其刑期或金額2分之1」。本件被告犯罪
      時間均係於96年4月24日以前，其所犯並無中華民國96年
      罪犯減刑條例第3條第1項所列不予減刑情形，爰依同條例
      第2條第1項第3款規定減其宣告刑2分之1，並定其應執行
      之刑及諭知易科罰金之折算標準，以示懲警。
三、應適用之法條：
    依刑事訴訟法第273條之1第1項、第299條第1項前段、第310
    條之2、第454條，刑法第28條、第277條第1項、第305條、
    第41條第1項前段、第51條第6款，中華民國96年罪犯減刑條
    例第2條第1項第3款、第7條，刑法施行法第1條之1第1項、
    第2項前段，判決如主文。
本案經檢察官甲○○到庭執行職務。
中　　華　　民　　國　　96　　年　　8 　　月　　23　　日
                  刑事第二庭    法  官  簡芳潔
以上正本證明與原本無異。
如不服本判決應於收受本判決後10日內向本院提出上訴書狀；上
訴書狀應敘述具體理由。未敘述上訴理由者，應於上訴期間屆滿
後20日內向本院補提理由書狀（均須按他造當事人之人數附繕本
）。「切勿逕送上級法院」。
告訴人或被害人對於本判決如有不服，請書具不服之理由狀，請
求檢察官上訴者，其上訴期間之計算係以檢察官收受判決正本之
日期為準。
                                書記官   陳俊德
中　　華　　民　　國　　96　　年　　8 　　月　　23　　日
附錄論罪科刑法條：
中華民國刑法第277條
傷害人之身體或健康者，處3年以下有期徒刑、拘役或1千元以下
罰金。
犯前項之罪因而致人於死者，處無期徒刑或7年以上有期徒刑；
致重傷者，處3年以上10年以下有期徒刑。
中華民國刑法第305條
以加害生命、身體、自由、名譽、財產之事，恐嚇他人致生危害
於安全者，處2年以下有期徒刑、拘役或3百元以下罰金。
